---
title: "Fundamentos en Visualización de Datos"
subtitle: "Módulo V - Analítica y Visualización de Datos, Aplicaciones"

author: "Rolando Mirabal"
format: 
  revealjs:
    theme: simple
    transition: fade
    slide-number: true
editor: visual
---

## Video 1 - La alegría de la Estadística

{{< video https://youtu.be/V8lbiiTF2P0 width="100%" height="85%" >}}

## ¿Por qué visualizamos datos? {.smaller .scrollable transition="slide"}

::: panel-tabset
### Data

```{r}
library(dplyr)
tabla_viz <- tibble(a.x = c(10, 8, 13, 9, 11, 14, 6, 4, 12, 7, 5),
                    a.y = c(8.04,6.95,7.58,8.81,8.33,9.96,7.24,4.26,10.84,4.82,5.68),
                    b.x = c(10, 8, 13, 9, 11, 14, 6, 4, 12, 7, 5),
                    b.y = c(9.14, 8.14, 8.74, 8.77, 9.26,8.10, 6.13, 3.10, 9.13, 7.26, 4.74),
                    c.x = c(10, 8, 13, 9, 11, 14, 6, 4, 12, 7, 5),
                    c.y = c(7.46, 6.77, 12.74, 7.11, 7.81, 8.84, 6.08, 5.39, 8.15, 6.42, 5.73),
                    d.x = c(8,8,8,8,8,8,8,19,8,8,8),
                    d.y = c(6.58,5.76,7.71,8.84,8.47,7.04,5.25,12.5, 5.56,7.91,6.89))
                    
knitr::kable(tabla_viz)
```

### Plot

```{r}
library(ggplot2)
ggplot(tabla_viz, aes(a.x, a.y)) +
  geom_point()
```
:::

::: notes
Tabla con cuatro grupos de números: ¿Qué te dicen? ¿Qué puedes ver? ¿Hay algúnas diferencias discernibles entre ellas en los patrones o tendencias?
:::

## 2 {.smaller .scrollable transition="slide"}

```{r}
library(dplyr)
tabla_viz <- tibble(a.x = c(10, 8, 13, 9, 11, 14, 6, 4, 12, 7, 5),
                    a.y = c(8.04,6.95,7.58,8.81,8.33,9.96,7.24,4.26,10.84,4.82,5.68),
                    b.x = c(10, 8, 13, 9, 11, 14, 6, 4, 12, 7, 5),
                    b.y = c(9.14, 8.14, 8.74, 8.77, 9.26,8.10, 6.13, 3.10, 9.13, 7.26, 4.74),
                    c.x = c(10, 8, 13, 9, 11, 14, 6, 4, 12, 7, 5),
                    c.y = c(7.46, 6.77, 12.74, 7.11, 7.81, 8.84, 6.08, 5.39, 8.15, 6.42, 5.73),
                    d.x = c(8,8,8,8,8,8,8,19,8,8,8),
                    d.y = c(6.58,5.76,7.71,8.84,8.47,7.04,5.25,12.5, 5.56,7.91,6.89))
                    

knitr::kable(tabla_viz)
```

## 3

```{r}
ggplot(tabla_viz, aes(a.x, a.y)) +
  geom_point()
```

## ¿Qué es Visualización de Datos?

{{< video https://youtu.be/V8lbiiTF2P0 width="100%" height="75%" >}}

## ¿Qué es Analítica de Datos?

-   Cuando las técnicas de visualización contribuyen y ayudan al de visualizaciones éxitosas.

-   
